# 对同一员工进行两次股权激励，第二次是否需要判断是否构成股份支付？

提问人：LouisZrj 时间：2023-02-25 10:22:21
陈版您好！我目前遇到一个困惑的点希望得到您的解答！
假设有 1 名员工A，公司 2021 年第一次对其进行了股权激励，约定通过持股平台给予其公司2%股权奖励，分 4 年每年解锁1/4。为此，公司于 2021 年按分期行权的原则在账面确认了预期有关的股份支付。
2022 年公司进行第二次股权激励，这次激励名单中又出现了员工A。同样约定通过持股平台给予其公司2%股权奖励，分 4 年每年解锁1/4。
问：
对于员工A第二次获得的股权，是否毫无疑问的认定为股权支付？
还是需要根据“《首发业务若干问题解答（ 2020 年 6 月修订）》问题 26 ：对于为发行人提供服务的实际控制人/老股东以低于股份公允价值的价格增资入股事宜，如果根据增资协议，并非所有股东均有权按各自原持股比例获得新增股份，对于实际控制人/老股东超过其原持股比例而获得的新增股份，应属于股份支付；如果增资协议约定，所有股东均有权按各自原持股比例获得新增股份，但股东之间转让新增股份受让权且构成集团内股份支付，导致实际控制人/老股东超过其原持股比例获得的新增股份，也属于股份支付。对于实际控制人/老股东原持股比例，应按照相关股东直接持有与穿透控股平台后间接持有的股份比例合并计算。”将员工A认定为老股东，需要计算其第二次股权激励前后持股比例是否发生稀释以判断其是否构成股份支付？
我从问题解答的字面理解来看，应该是后者，需要判断其是否构成股份支付。
希望我的想法能得到您的验证！感谢！

回答人：chenyiwei
““《首发业务若干问题解答（ 2020 年 6 月修订）》问题 26 ：对于为发行人提供服务的实际控制人/老股东以低于股份公允价值的价格增资入股事宜”是针对持有较大比例股权的实控人和老股东。对于此前仅被授予较低比例股份的激励对象，其再次被授予的股权均应认定为股份支付。另外，本案例还有一个重要考虑，即第二次授予的激励股份也同样设定了分期解锁（服务期限条件和/或业绩条件），这是第二次被授予的激励股份全部属于股份支付范畴的最主要证据。